臺灣臺中地方法院刑事判決　　　　　　　　　　　　九十一年度訴字第二七號
　　公　訴　人　臺灣臺中地方法院檢察署檢察官
　　被　　　告　甲○○
右列被告因違反毒品危害防制條例案件，經檢察官提起公訴（九十一年度毒偵字第三
一八七號），本院判決如左：
    主  文
甲○○連續施用第一級毒品，累犯，處有期徒刑拾月，扣案之海洛因壹包（毛重約貳
點貳公克、淨重壹點陸捌公克、包裝重零點伍柒公克、純度百分之十六點一一、純質
淨重零點貳柒公克）及摻有海洛因之香菸壹支均沒收銷燬之；又連續施用第二級毒品
，累犯，處有期徒刑拾月，扣案之安非他命壹包（毛重約貳點柒公克）沒收銷燬之。
應執行有期徒刑壹年陸月，扣案之海洛因壹包（毛重約貳點貳公克、淨重壹點陸捌公
克、包裝重零點伍柒公克、純度百分之十六點一一、純質淨重零點貳柒公克）、摻有
海洛因之香菸壹支及安非他命壹包（毛重約貳點柒公克）均沒收銷燬之。
    事  實
一、甲○○前曾有殺人未遂、賭博、麻藥、竊盜、藥事法等犯行；其中於民國八十三
    年間，因施用安非他命、販賣安非他命及違反藥事法等犯行，先後經本院及臺灣
    高等法院臺中分院判處有期徒刑四月、五年三月及八月確定，經定應執行刑為有
    期徒刑六年，於八十四年十一月十四日入監服刑，在獄中表現良好，於八十七年
    九月十七日假釋出獄，並付保護管束；於八十八年間因施用毒品案件，經依法院
    裁定送強制戒治，於八十八年十月二十七日停止戒治，上開假釋案因遭撤銷，餘
    殘刑有期徒刑二年五日，接續自八十八年十月二十七日開始執行，至九十年九月
    十三日縮短刑期執行完畢，翌日（九十年九月十四日）出獄；前開強制戒治停止
    後，嗣經臺灣臺中地方法院檢察署檢察官於八十九年六月五日，以八十九年度戒
    毒偵字第三二八號為不起訴處分確定。詎甲○○仍不知悔改，復分別基於施用第
    一級毒品海洛因及第二級毒品安非他命之概括犯意，自九十一年七月間某日起，
    至九十一年十一月二十六日、二十七日止，先後在臺中縣沙鹿鎮○○路仁愛巷四
    弄十一號及臺中縣沙鹿鎮○○路三十六巷七號，以將毒品海洛因摻入香菸內施用
    方式，不定時地施用海洛因多次；又自九十一年五月初某日起，至九十一年十二
    月一日晚間十二時許止，先後在上開地點，以將安非他命置於玻璃管內，下以火
    燒烤吸食其煙霧之方式，施用安非他命多次，平均每日施用一、二次。嗣於九十
    一年十月十二日二十三時三十分許，在臺中縣沙鹿鎮○○路仁愛巷四弄十一號為
    警查獲，並扣得海洛因一包（毛重約二點二公克、淨重一點六八公克、包裝重零
    點五七公克、純度百分之十六點一一、純質淨重零點二七公克），及安非他命一
    包（毛重約二點七公克）；另於九十一年十二月二日十三時三十分許，在臺中縣
    沙鹿鎮○○路三十六巷七號前，因另案通緝遭警緝獲，在其身上起獲摻有海洛因
    之香菸一支。
二、案經臺中縣警察局清水分局報請臺灣臺中地方法院檢察署檢察官偵查起訴。
    理  由
一、訊據被告甲○○對於右開事實均坦承不諱，而被告於九十一年十月十二日遭警查
    獲當日，採集尿液送驗結果，確實呈現甲基安非他命陽性反應，有臺中縣衛生局
    檢驗尿水報告書一紙可佐；復有當日遭查獲，自其身上起獲之安非他命一包（毛
    重約二點七公克）及疑似海洛因之白色粉末一包（毛重約二點二公克）可資佐證
    ；經將該白色粉末送鑑定結果，確實含有海洛因成分，淨重一點六八公克、包裝
    重零點五七公克、純度百分之十六點一一、純質淨重零點二七公克等情，有法務
    部調查局鑑定通知書一份附卷可稽；此外，並有九十一年十二月二日遭警緝獲當
    日，自其身上起獲之摻有海洛因之香菸一支可證，足見被告自白確與事實相符。
    又被告曾於八十八年間因施用毒品案件，經依法院裁定送強制戒治，於八十八年
    十月二十七日停止戒治，嗣經臺灣臺中地方法院檢察署檢察官於八十九年六月五
    日，以八十九年度戒毒偵字第三二八號為不起訴處分確定等情，有前開不起訴處
    分書、臺灣臺中地方法院檢察署刑案資料查註紀錄表及臺灣高等法院被告全國前
    案紀錄表各一紙附卷可參，被告於停止戒治期滿，由檢察官為不起訴處分後，五
    年內再犯施用毒品之罪，依毒品危害防制條例第二十三條第二項前段規定，應接
    受刑罰制裁。本件事證明確，被告犯行洵堪認定。
二、核被告所為，係犯毒品危害防制條例第十條第一項、第二項之施用第一級、第二
    級毒品罪。被告持有第一級、第二級毒品之低度行為，分別為施用第一級、第二
    級毒品之高度行為所吸收，不另論罪。被告先後多次施用第一級毒品、第二級毒
    品犯行，均時間緊接，手段相同，所犯構成要件復相同，顯均係基於概括犯意反
    覆為之，均為連續犯，均依刑法第五十六條規定各論以一施用第一級、第二級毒
    品罪，並均依法加重其刑。至其前開二罪，犯意各別，行為互異，應予分論併罰
    。末查，被告前曾於八十三年間，因施用安非他命、販賣安非他命及違反藥事法
    等犯行，先後經本院及臺灣高等法院臺中分院判處有期徒刑四月、五年三月及八
    月確定，經定應執行刑為有期徒刑六年，於八十四年十一月十四日入監服刑，在
    獄中表現良好，於八十七年九月十七日假釋出獄，並付保護管束；於八十八年間
    因施用毒品案件，經依法院裁定送強制戒治，於八十八年十月二十七日停止戒治
    ，上開假釋案因遭撤銷，餘殘刑有期徒刑二年五日，接續自八十八年十月二十七
    日開始執行，至九十年九月十三日縮短刑期執行完畢，翌日（九十年九月十四日
    ）出獄，有前開紀錄表在卷佐參，其於五年內再犯本件有期徒刑以上之罪，為累
    犯，以上二罪均依刑法第四十七條規定加重其刑，並均依法遞加重其刑。爰審酌
    被告前已有多次麻藥犯行，且已接受毒品強制戒治，再犯本案，顯然依賴毒品甚
    深，惟考以其智識程度、動機、方法、手段、吸用時間長短，吸用安非他命頻率
    較高，海洛因則較少，此觀其於九十一年十月十二日採尿送驗結果，僅呈現甲基
    安非他命陽性反應，嗎啡部分則呈現陰性反應，施用頻率不高，及犯後均坦承犯
    行，態度尚稱良好等一切情狀，分別量處如主文所示之刑，並定其應執行刑。至
    扣案之海洛因一包（毛重約二點二公克、淨重一點六八公克、包裝重零點五七公
    克、純度百分之十六點一一、純質淨重零點二七公克），及安非他命一包（毛重
    約二點七公克）均係毒品，為違禁物，至摻有海洛因之香菸一支，因與海洛因難
    以撥析，視同違禁物，均依毒品危害防制條例第十八條第一項前段規定諭知沒收
    銷燬之。
三、公訴人雖認被告自九十一年五月初某日起至同年七月間某日止，有施用毒品海洛
    因之犯行，然為被告否認，供稱：伊係自九十一年五月初開始施用安非他命，海
    洛因部分則自同年七月開始施用，且安非他命最後一次施用時間為九十一年十二
    月一日晚上十二時許，海洛因最後一次施用時間則為九十一年十一月二十六日、
    二十七日等詞。經查，被告於警詢時即已供稱海洛因是因好奇才施用，雖於檢察
    官偵訊時供稱：伊自九十一年五月初開始施用安非他命及海洛因之語，然檢察官
    並未針對被告係施用海洛因或安非他命等犯罪情節分別訊問，自難認被告於偵訊
    時自白施用海洛因之初始時間為九十一年五月初一情屬實，況被告於本院九十一
    年易字第二一一二號被訴持有第一級毒品案件，亦明白供稱：伊確實自九十一年
    七月間才開始施用毒品，九十一年六月被訴持有海洛因部分，是受蘇皇議所託而
    代為保管，非為施用而持有等情在卷，顯然並無證據被告自九十一年五月初某日
    起即開始施用海洛因，是被告自九十一年五月初某日起至同年七月間某日止之施
    用第一級毒品海洛因之犯行，尚無積極證據足以證明，本應依法為無罪判決之諭
    知，然公訴人認與起訴事實具連續犯之裁判上一罪關係，基於審判不可分法理，
    不另為上開諭知。至被告於本院審理時，另自白其自九十一年九月下旬某日起至
    同年十一月二十六日、二十七日止有施用海洛因，及自九十一年十月十二日起至
    同年十二月一日晚上十二時許止有施用安非他命之犯行，並有當場扣得摻有海洛
    因香菸一支可證，而認與事實相符，且與起訴事實分別具裁判上一罪關係，本院
    自得併予審理，附此敘明。
據上論斷，應依刑事訴訟法第二百九十九條第一項前段，毒品危害防制條例第十條第
一項、第二項、第十八條第一項前段、第二十三條第二項前段，刑法第十一條前段、
第五十六條、第四十七條、第五十一條第五款，判決如主文。
中      華      民      國      九十一      年      十二    月  二十四  日
                                        法  官    賴  妙  雲
右正本證明與原本無異。
如不服本判決，應於送達後十日內向本院提出上訴狀 （須附繕本） ，上訴於台灣高等
法院台中分院。
                                        書記官
中      華      民      國      九十一      年      十二    月  二十四  日
附錄論罪科刑法條：
毒品危害防制條例第十條第一項
第 10 條    施用第一級毒品者，處六月以上五年以下有期徒刑。
            施用第二級毒品者，處三年以下有期徒刑。
